# DANIEL BOROWIECKI





Daniel.borowiecki.info



github.com/ DanielTheEntomologist



daniel.maciej.borowiecki @gmail.com



+48 508 683 264

#### **TECHNOLOGIE**

- Fullstack Dev (React, Express, MongoDB)
- Python (pandas, Django)
- GIT, JIRA, Confluence
- OracleSQL, MySQL, PostgreSQL
- Excel + VBA
- MS Office

# JĘZYKI BIEGŁE

- Polski (rodzimy)
- Angielski (C1)

## **UMIEJĘTNOŚCI**

- web development
- komunikatywność
- dociekliwość
- wyszukiwanie błędów w skomplikowanych systemach
- future-proofing

### Entuzjasta Programowania & Inżynier Chemiczny

### DOŚWIADCZENIE

Subject Matter Expert ds. Projekcji Danych - NielsenIQ od maja 2022

- Utrzymywanie poprawności danych zasilających fabrykę baz danych (SQL)
- Tworzenie nowych procedur (SOP)
- Usprawnianie, doskonalenie i automatyzacja procesów wewnętrznych (Python i R)
- Root Cause Analysis
- Szkolenie nowych pracowników
- Zdalna praca w międzynarodowym środowisku
- Zrozumienie hiszpańskiego rynku FMCG
- Dostarczanie odpowiedzi na zapytania klientów

# Spec. i Starszy spec. ds. przetwarzania danych - Nielsen sierpień 2019 - kwiecień 2022

- utrzymanie jakości procesów w fabryce danych
- diagnozowanie i korekta błędów w fabryce danych
- współpraca zdalna z oddziałem Nielsen w Madrycie

# Stażysta Laborant - Chemtech Krzysztof Januszkiewicz styczeń 2017 - czerwiec 2017

• prowadzenie badań nad rozwiązaniami filtracyjnymi

## Prace studenckie – Różne firmy

2014 - 2019

prowadzenie zajęć progamowania i robotyki dla dzieci

#### **KURSY**

Styczeń 2024 – Wrzesień 2024

• Kurs Full Stack Developer Kodilla (React, Express, MongoDB, REST API, Express, Node, js i więcej)

#### WYKSZTAŁCENIE

Magister Inżynier kierunku Inżynieria Chemiczna i Procesowa **Politechnika Warszawska** 

październik 2012 – grudzień 2021

• prace magisterska i inżynierska - synteza nanocząstek

### **O MNIE**

W Nielsenie osiągnąłem stanowisko eksperta ds. operacji, ale poszukuję pracy o innym charakterze.

Biegle posługuję się SQLem i mam doświadczenie w pracy z bazami danych.

W wolnym czasie nauczyłem się programowania w Pythonie, by lepiej wykonywać swoje codzienne obowiązki.

Szukam pracy, która pozwoli mi rozwinąć skrzydła w IT.